最高法院刑事裁定　　　　　　　一○○年度台抗字第七四五號
抗　告　人　林承治
上列抗告人因傷害致人於死案件，不服台灣高等法院中華民國一
○○年七月二十五日駁回聲請再審之裁定（一○○年度聲再字第
二九八號），提起抗告，本院裁定如下：
    主  文
抗告駁回。
    理  由
按刑事訴訟法第四百二十條第一項第六款，所謂發現確實之新證
據，係指具有嶄新性及確實性之證據，即判決當時已經存在，但
未經發現，不及調查斟酌，至其後始發現，且不須經過調查程序
，從形式上觀察，即顯然足以動搖原確定判決而為受判決人有利
之判決者而言。本件原裁定以：抗告人林承治對於原審法院九十
八年度上訴字第三八四六號傷害致人於死案件有罪確定判決聲請
再審，意旨略稱：原確定判決推翻第一審諭知抗告人無罪之判決
，改判論處上訴人傷害致人於死罪刑，係僅憑承審時未到庭之鄭
朝日在他案之供詞為依據，然其他證人均未指證抗告人有動手毆
打被害人羅英雄，而抗告人於入獄執行前甫發現證人田河祥（住
新北市○○區○○路一段五十四之二號十一樓，電話：00000000
00號），經其表示事發當天，經郭文龍通知前去現場，確實發現
抗告人「雖在場但並未動手」之情，足認抗告人應受無罪判決，
並願出面作證，抗告人前因未發現上開證人，致未主張有利於己
之情事，為此依刑事訴訟法第四百二十條第一項第六款規定聲請
再審云云；然抗告人雖主張其所舉之證人田河祥為其發現之新證
據，但此僅係提出證據方法，並未提出證據資料（例如該證人於
另一訴訟中已陳述之證言），且泛稱其即將入獄之際聽聞該證人
表示事發當天，確實發現抗告人在案發現場但未動手云云，要為
其聽聞該證人於事後追述案發當時所見情形之空洞言詞，顯然不
足以動搖原確定判決，則從抗告人聲請意旨所舉上開證據方法本
身形式上觀察，顯非可動搖原確定判決之證據，自與上揭所謂發
現確實之新證據未合，其再審之聲請為無理由，應予駁回等情。
已詳述論駁之理由，於法洵無不合。抗告意旨仍執陳詞，並略稱
：上揭所謂發現確實之新證據，並不以經過或不經過調查為必要
，本件業經證人田河祥二度至抗告人委任律師處供陳甚明，原裁
定竟認非屬足以動搖原確定判決之新證據，顯然違法等語。經核
抗告意旨係就原裁定理由已明白指駁說明之事項，徒憑己意重為
爭辯，而指摘原裁定不當。其抗告非有理由，應予駁回。
據上論結，應依刑事訴訟法第四百十二條，裁定如主文。
中    華    民    國  一○○  年    九    月  二十二  日
                      最高法院刑事第六庭
                          審判長法官  邵  燕  玲  
                                法官  李  伯  道  
                                法官  孫  增  同  
                                法官  李  英  勇  
                                法官  李  嘉  興  
本件正本證明與原本無異
                                      書  記  官  
中    華    民    國  一○○  年    九    月  二十九  日
                                                      Ｅ